# 亏损分公司注销问题总公司账务处理及税务处理

提问人：xiao 神鸡 时间：2013-12-19 11:31:20
背景： A公司因业务需要在外省设立B分公司，B分公司独立核算且单独纳税，自然A公司也是单独纳税的。B分公司所需资金全部由A公司提供。B分公司持续亏损，在此情况下下，A公司与 2013 年 1 月 1 日注销B分公司。注销时，B公司账面只有其他应付款-A公司欠款100 万和未分配利润-100万；A公司账面其他应收款-B分公司应收款 100 万。即注销时，B公司经营亏损了 100 万。B分公司账务处理简单，未分配利润与其他应付款对冲，资产负债表全部为 0 即可。 （ 1 ）A公司如何账务（不是报表处理）处理：其他应收款 100 万收不回来，能否参照长期股权投资的处理方法，将该损失认定为公司管理决策原因形成，转入管理费用，即借：管理费用 100 万，贷：
其他应收款 100 ，该账务处理主要是配合以下税务处理； 同时，税务上，因分公司单独纳税，是否可以参照《关于企业股权投资损失所得税处理问题的公告》规定，一次性税前列支？
（ 2 ）A公司报表处理：A公司报表处理与账务处理应该是不同的，应该将B分公司的亏损 100 万（全部是 2012 年及以前亏损）作为年初未分配利润，即要在编制 2013 年报表时，将管理费用的 100 万转入年初未分配利润，否则 2013 年年初未分配利润对接补上。

回答人：chenyiwei
分公司为何单独纳税？因为分公司不是子公司，能否适用《关于企业股权投资损失所得税处理问题的公告》建议咨询主管税务机关。
会计处理上可以采用你说的方法。

提问人：呼叫帮助 时间：2014-04-10 10:17:28
陈版遇到这样一个怪问题,搞不了,请您指点! 本公司是A市的一家客运公司，B分公司是本公司一个分公司，B分公司运输线就是跑A——B市的，原先分公司是本公司没有任何关系，是挂靠行为。最近几年路线好了，本公司也开始扩张，就将原B分公司从挂靠人花了 100 万元购买来了，现在分公司是本公司真正的分公司，但是我现在做汇总报表如何处理这 100 万元购买款，本公司账面上的体现，但是对方没有体现，我这报表不平？

回答人：chenyiwei
这个问题首先建议考虑：以前年度仅为挂靠关系的情况下，将B分公司纳入本公司的报表是否合适？如果以前年度本公司事实上不能控制B，则B不能纳入本公司的报表，相应地此次本公司向B的实际控制人购买B的业务和资产，按非同一控制下合并处理。 如果认为以前年度将B纳入本公司报表是合适的，则此次本公司出资收购B的实际控制人原享有的权益，在本公司的合并报表层面比照购买少数股权处理。